臺灣高等法院高雄分院刑事判決　　　　99年度上訴字第2133號
上　訴　人
即　被　告　李文雄
選任辯護人　鄭勝智律師（法扶基金會）
　　　　　　許明德律師（法扶基金會）
上列上訴人因殺人案件，不服臺灣屏東地方法院99年度重訴字第
21號中華民國99年11月23日第一審判決（起訴案號：臺灣屏東地
方法院檢察署99年度偵字第5106號），提起上訴，本院判決如下
：
    主  文
上訴駁回。
    事  實
一、李文雄前曾於民國94年間因違反槍砲彈藥刀械管制條例案件
    ，經臺灣屏東地方法院94年訴字1013號判決判處有期徒刑10
    月、7 月，應執行有期徒刑1 年4 月確定，另於95年間因違
    反毒品危害防制條例案件，經臺灣屏東地方法院95年度訴字
    第747 號判處有期徒刑1 年確定，嗣經減刑減為有期徒刑6
    月，上開各罪接續執行，於96年12月31日假釋期滿執行完畢
    。詎猶不知悛悔，於99年5 月22日凌晨2 時10分許，在屏東
    縣萬巒鄉○○路上中日超商旁之麵攤，與林冠中、林辰光、
    林志偉、曾志文等人吃宵夜，李文雄先行騎乘向不知情友人
    黃培鈞之姐黃靜如所借得之車號K75-309 號重型機車，由前
    開麵攤離開，欲返回屏東縣萬巒鄉○○路8 之4 號黃培鈞住
    處。於同日約2 時20分許，途經屏東縣萬巒鄉○○路上某處
    ，與迎面而來李明通騎乘之236HJF號重型機車（案發時車牌
    留在家中未懸掛車牌，原判決誤載為車號K75-309 號，予以
    更正）發生輕微擦撞，雙方發生口角。李文雄因略有飲酒（
    酒精濃度不明）心有不滿，即騎乘機車在屏東縣萬巒鄉○○
    路○○路追逐李明通所騎乘之機車，並於同日約2 時24分許
    ，在屏東縣萬巒鄉○○路130 號前追上李明通，李文雄即基
    於殺人之犯意，以右手從李明通左側推李明通左肩，致李明
    通重心不穩人車摔倒在地。李文雄見李明通倒地後，旋即徒
    手毆打李明通頭部，及續持李明通掉落之安全帽毆打李明通
    前胸與背部約多下，暨續以拳打及腳踹之方式繼續毆打李明
    通臉部與身體，並拉住倒地之李明通衣領使成坐姿再往後推
    倒，致李明通頭部撞擊地面約3 、4 次。緣於李文雄毆打李
    明通之過程中，曾以0000000000號電話撥打0000000000號電
    話給一同吃宵夜之友人林冠中。嗣於林冠中騎機車到場後，
    雖即將李文雄推開，阻止其繼續毆打李明通。詎李文雄竟向
    林冠中表示：你不要擋我，如果你還要擋我，我就連你一起
    打等語，並續毆打已倒地之李明通，將李明通打倒仰躺在道
    路上，暨以其騎乘之K75-309 號重型機車輾壓李明通之胸腹
    部。林冠中見無法阻止李文雄，遂以0000000000號電話聯絡
    洪紀驊、林志偉等一同吃宵夜之友人到場幫忙。待洪紀驊、
    林志偉、林辰光、林志偉、曾志文、潘家安等友人騎車陸續
    到場後，見李文雄仍續徒手腳踢毆打倒地之李明通，遂加以
    阻止，並由林志偉、曾志文合力將李文雄架離到林冠中之機
    車處，之後再由林冠中騎乘不知情之林志偉父親所有之車號
    CP5-957 號重型機車，搭載李文雄離開現場（李文雄騎乘之
    重型機車，則由林志偉騎回屏東縣萬巒鄉○○路之中日超商
    旁停放），洪紀驊另騎乘車號K95-150 號機車搭載潘家安離
    開，其餘人則自行四散離開。嗣因警於同日2 時28分許接獲
    現場之民眾徐水亮報案，趕抵現場並將李明通經送屏東安泰
    醫院急救後，李明通仍因受有臉骨及上下顎骨骨折、胸骨、
    肋骨多處骨折、臉部及頭皮多處撕裂傷、雙肺葉鈍挫傷、肝
    臟撕裂傷、腸繫膜破裂大量出血等傷害（詳如附表所示），
    導致低血容性休克傷重不治，而於同日11時50分許經醫院宣
    告死亡。
二、嗣經警依調閱現場監視器所拍攝之機車車號，通知林志偉、
    林辰光等人到警局說明，獲悉係李文雄毆打李明通後，因警
    至李文雄住處未遇李文雄，遂透過李文雄之友人聯絡，迄至
    同日15時許，李文雄與其從事鐵工之老闆鍾世華聯絡，經鍾
    世華勸告，李文雄始於同日16時40分許向警方投案，並經警
    扣得李文雄毆打李明通所用之李明通所有之安全帽1 頂及李
    文雄使用之手機1 支。
三、案經屏東縣政府警察局內埔分局報告臺灣屏東地方法院檢察
    署檢察官偵查起訴。
    理  由
壹、證據能力：
一、刑事訴訟法第159 條之5 第1 項明定：「被告以外之人於審
    判外之陳述，雖不符前4 條之規定，而經當事人於審判程序
    同意作為證據，法院審酌該言詞陳述或書面陳述作成時之情
    況，認為適當者，亦得為證據。」，就林冠中、林辰光、林
    志偉、曾志文、洪紀驊、潘家安、徐水亮、林鵬茂、張春花
    、鍾世華、侯景麗於警訊，及侯景麗於偵訊時未經具結之陳
    述，檢察官及辯護人、被告均已同意有證據能力，並捨棄對
    質詰問權（本院卷26、33頁）。審理時又未提及於警偵訊時
    有何不法取供之情形，亦無證據顯示林冠中、林辰光、林志
    偉、曾志文、洪紀驊、潘家安、徐水亮、林鵬茂、張春花、
    鍾世華、侯景麗之上開陳述係遭受強暴、脅迫、詐欺、利誘
    等外力干擾情形，或在影響其心理狀況致妨礙其自由陳述等
    不可信之情況下所為，且非證明力顯然過低，本院認為適當
    作為證據，自有證據能力。
二、又被告以外之人於偵查中向檢察官所為陳述，除顯有不可信
    之情況者外，得為證據，刑事訴訟法第159 條之1 第2 項定
    有明文。查證人林冠中、林辰光、林志偉、曾志文、黃培均
    、洪紀驊、潘家安於檢察官偵查時所為陳述，業於供前具結
    ，有證人結文附卷可稽，並無不可信之情形，且被告、辯護
    人及檢察官並已捨棄對質詰問權（本院卷26、33頁），渠等
    於偵查中之陳述，自有證據能力。
貳、實體部分：
一、訊據上訴人即被告李文雄，坦承確於上開時、地，因與李明
    通對向行車擦撞的糾紛與李明通起爭執，及於推到李明通後
    ，以徒手及持李明通安全帽毆打、腳踹方式攻擊李明通，暨
    於李明通倒地不起時，以機車輾壓到李明通。惟矢口否認有
    何殺人之犯行，辯稱：我與李明通發生擦撞後，因李明通罵
    我三字經，我就追他。在屏東縣萬巒鄉○○路130 號前追上
    李明通後，就自左側將李明通推倒。我只意在教訓李明通，
    並無殺死李明通之故意，也未存有若李明通被打死也算其倒
    霉的想法；因為我怕打死人，所以縱使無其他人阻止我，我
    也不會繼續打李明通；我是有把機車抬起來，因為當時擔心
    李明通死掉，輾壓後就未再打李明通云云。
二、經查：
１、被告李文雄因如事實欄所示之行車糾紛，於上開時地，以徒
    手及持安全帽毆打、腳踹方式攻擊李明通，及以所騎之機車
    輾壓李明通，致李明通受有附表所示之傷勢，經送屏東安泰
    醫院後，於99年5 月22日11時50分許時宣告死亡等情，業經
    被告自承，及被害人李明通之妻侯景麗、證人林冠中、潘家
    安、洪紀驊、林志偉、林辰光、曾志文、倪茂盛、證人即案
    發現場附近住戶林鵬茂、張春花、徐水亮、證人鍾世華證述
    在卷。並有相驗屍體證明書、相驗報告書、檢驗報告書、相
    驗筆錄各1 份及相驗照片附卷可稽，復有法務部法醫研究所
    99年7 月29日法醫理字第0990003140 號 函所附法醫研究所
    （99）醫剖字第0991101754號解剖報告書及（99）醫鑑字第
    0991101865號鑑定報告書、安泰醫療社團法人安泰醫院診斷
    證明書、案發現場圖各乙份、現場照片5 張、安全帽照片1
    張、被告使用之0000000000號電話、林冠中使用之00000000
    00號電話及洪紀驊使用之0000000000號電話通聯紀錄各乙份
    、屏東縣萬巒鄉○○路20之1 號民宅監視器光碟乙片及擷取
    照片20張、屏東縣萬巒鄉○○路清潔隊監視器光碟乙片及擷
    取照片51張等在卷足憑，暨有被告毆打李明通所用之安全帽
    1 頂扣案可稽，此部分事實，堪信為真實。
２、又經法醫解剖、鑑定之結果為：「1 、研判死者因遭追逐毆
    打．導致肝臟及腸繫膜破裂大量出血，上下顎骨、胸骨及多
    處肋骨骨折，全身多處擦挫傷或瘀傷，最後因低血容性休克
    死亡。2 、死者上腹部中央及左下胸有一處不規則形瘀傷，
    其上並有一處直徑4 ‧5 公分圓形壓印痕，其下方即肝臟破
    裂處，為本案係命性傷痕。3 、死者左側大腿前面與鼠蹊部
    有大片瘀傷，上有4 處大致平行為壓印痕，不除死者遭輪胎
    輾壓的可能性。死因研判：1 、低血容性休克。2 、肝臟及
    腸繫膜挫傷腹血，多處骨折。3 、遭追逐毆打。死亡方式為
    他殺」等情，有法務部法醫研究所（99）醫鑑字第09911018
    65號鑑定報告書可佐（參相驗卷69至75頁）。故被告毆打及
    以機車輾壓李明通，與李明通之死亡結果間，確存有因果關
    係無訛。
三、又：
１、本案之事發過程，被告已自承：係於行駛中推李明通，當時
    車速約2 、30公里（本院卷58頁）；並稱：我用手推他，該
    名男子立即倒地，倒地之後，我就用拳頭住他的面部打，打
    了幾拳我不清楚，當時我穿拖鞋，再用腳往他的臉部踹了三
    、四下；用死者之安全帽，往死者之前胸及後背敲打六、七
    下；我有用機車前輪輾過死者肚子的地方，當時死者還有生
    命跡象（警卷4 、9 、12頁）；我拿他的安全帽打他的前胸
    和背後，空手打他的頭部，他有倒地，我還用拳頭和腳打他
    的頭部和身體，後來我就騎機車用前輪稍微衝撞他的肚子等
    語（偵卷5 頁），及自承：「（死者李明通當時有無還手？
    他手上有無東西？）他只有用手推擋，沒有還手，手上沒有
    東西」並稱其右腳的傷是用腳踹死者而受傷等語（警卷9 、
    12頁）。核與證人張春花（事發現場旁之南進路136 號住戶
    ）所證稱：「我先聽到機車倒地碰一聲，我以為是車禍，我
    就與我先生出來察看，身材瘦小騎士（李明通）摔倒又爬起
    來，身材粗壯男子就揮拳往李明通頭部揮三、四拳，李明通
    頭戴的安全帽掉在地上，、、、粗壯男子打行動電話後約2
    分鐘，有一位瘦高年輕人（林冠中）騎機車到現場，粗壯男
    子以雙拳猛搥倒地瘦小騎士臉部，然後再用腳踹其臉部，然
    後瘦小騎士仰躺倒在地上，粗壯騎士再拉起其衣領成坐姿後
    再放下，有聽到頭碰地的聲音，持續3 、4 次左右，粗壯騎
    士接著就騎機車從倒地瘦小騎士胸部前輪輾過，身體介於前
    輪、後輪之間」等語（偵卷191 頁警訊筆錄），及證人徐水
    亮（南進路130 號住戶）所證稱：「我聽到外面有人打架的
    聲音，我走出來馬路觀看，離他們約30幾公尺，我看到壯碩
    的年輕人把戴安全帽瘦弱的男子抓起來一直毆打他的頭部，
    致使頭部之安全帽掉在地上，該名瘦弱的男子根本沒機會還
    手，他被打到倒地之後，壯碩的男子又用腳踹他的身體很多
    下，他邊打該男子倒地之後又邊打電話找人，過沒多久，就
    有幾台機車之年輕人到達，我就躲起來，在我車子旁邊用我
    的手機打110 報案等語（偵卷194 頁警訊筆錄）；暨證人林
    冠中（被告友人）所證稱：「我到達案發地點時，有看到李
    明通已被李文雄打到地上橫躺，他還一直打被害人，用拳頭
    打仰躺在地上李明通的臉，我記不清幾下，後用腳用力踹李
    明通的胸口，然後用手將李明通的衣領拉起橫坐後，又將被
    害人衣領放下，而被害人頭部往地上撞擊約三、四下，到打
    完後李文雄就騎機車往躺在地上之被害人腹部把前輪碾過後
    ，再把機車拉回，再用前輪壓被害人胸、腹部二、三下」等
    語（偵卷161 頁警訊筆錄），大致相符。除此，陸續到場之
    被告友人林辰光、林志偉、曾志文、洪紀驊，亦均稱到場時
    確有看到被告毆打已倒臥在地之李明通無訛（詳後述）。故
    堪信被告確有以徒手及持安全帽毆打，暨以腳踹之方式，攻
    擊李明通，並曾以機車輾壓李明通，更曾數次拉起倒臥在地
    之李明通使成坐姿後再放開，致李明通頭部撞擊地面；過程
    中，李明通則幾未作任何抵抗及反擊無訛。
２、又被告於本院審理時雖辯稱：若無人阻止，我也不會繼續打
    ，因也怕打死人云云。然經被告通知先行到場之證人林冠中
    已稱：「我到達時就見到李文雄在毆打（用腳踢及用拳頭打
    ）1 名躺在地上的男子，我當時見狀就把李文雄推開，阻止
    他繼續毆打該男子，結果李文雄就大聲對我說：你不要擋我
    ，如果你還要擋我，我就連你一起打，我見無法阻止李文雄
    繼續毆打該男子，所以我就以我0000000000號電話打綽號華
    阿之0000000000號電話，並叫華阿叫麵攤的朋友一起過來幫
    忙阻止李文雄繼續毆打該男子，林辰光、林志偉、曾志文、
    綽號小安、阿華等人到場後，就幫忙推開李文雄，結果李文
    雄還是又推開我們，繼續毆打該男子，直到林志偉、曾志文
    把李文雄架開到我摩托車上」（警卷18頁）、「我是自己先
    到現場後，李文雄在打一個人，那個人當時是躺在地上不會
    動，我就去阻止，但是拉他拉不住，我就打電話給洪紀驊，
    叫他找人過來幫忙，然後我就繼續上前阻止李文雄，後來是
    其他人過來後，才阻止李文雄」等語（偵卷112 頁）。嗣因
    接獲林冠中通知而趕至現場之被告友人，即證人洪紀驊稱：
    「去時死者已經躺在地上，我去時，他站在死者旁邊，有用
    手打死者的臉部，我們就過去拉他。、、是林冠中打電話給
    我，他說出事了，快點來幫忙擋，我不是萬巒人，就把手機
    交給林志偉講，然後林志偉就帶我們過去」（偵卷112 、11
    4 頁），證人林辰光亦稱：「有人打電話給林冠中說有人打
    架，林冠中就跟我同桌的林志偉說，我們聽完就一起前往打
    架現場，、、我到達南進路130 號前時，發現現場有一部機
    車倒在路旁的電線桿旁，有一個人躺在近馬路中間，沒戴安
    全帽，該人臉部都是血，傷勢很嚴重，人沒有意識了，都不
    會動、、我到場時看見李文雄用拳頭揮打躺在地上的李明通
    臉部二拳。、、林志偉與林冠中有制止李文雄，並叫李文雄
    不要再打了（你看到李文雄毆打李明通時，李明通是否有反
    應？）李明通躺在地上沒反應，呈半昏迷狀態」等語（警卷
    23、24頁）；曾志文復證稱：「是由林冠中先把李文雄抱住
    ，然後我就上前把李文雄幫忙抱住，就把李文雄拉到旁邊」
    （警卷28頁）、「他（李文雄）站在躺在地上的人旁邊，有
    要打他，有人把他拖到旁邊，後來我也有去幫忙把他拖到旁
    邊」（偵卷126 頁）；潘家安亦證稱：「李文雄用手打死者
    胸口，當時死者躺在地上，、、現場林辰光、洪紀驊有去阻
    止」（偵卷118 頁）。除此，事發現場旁之南進路136 號住
    戶，即證人張春花、林鵬茂更分別證稱：「我有聽到瘦高年
    輕人向粗壯打人者說不要再打了」、「我離現場約10多公尺
    ，、、有幾個年輕人就一直擋著李文雄毆打李明通」等語（
    偵卷191 、188 頁警訊），復有通聯紀錄在卷可佐。就此被
    告亦自承林冠中確有意圖阻止推開其繼續毆打死者，林冠中
    等人在現場有用手阻止我繼續毆打該男子（警卷5 頁、偵卷
    19頁）。故被告上開「若無人阻止，也不會繼續打」等語，
    顯無足採。並堪信被告縱見李明通已倒地不起，且經友人阻
    止，仍持續毆打及車輾壓李明通，待多位友人到場後，方齊
    力強行拉開被告，阻止其續行毆打早已昏迷之李明通，應至
    為灼然。
３、又被告於本院雖又辯稱：「我把機車抬起來。（為何要把車
    抬起來）當時擔心他死掉」，並稱只是將車抬起來放下騎過
    去，只壓一次云云（本院卷59、60頁），然死者被打倒地後
    ，被告仍用機車輾壓，業經被告於警訊、偵查、原審中自承
    ，及張春花、林冠中證述在卷，並有上開法醫研所之鑑定報
    告書可佐。林冠中更明確表示：「李文雄就騎機車往躺在地
    上之被害人腹部把前輪碾過後，再把機車拉回，再用前輪壓
    被害人胸、腹部二、三下」等語，被告亦迭次自承：「用機
    車前輪輾過死者肚子的地方」、「騎機車用前輪稍微衝撞他
    的肚子」、「（你有用機車去撞死者的胸腹部嗎？）只有他
    倒地時，我用機車撞他的肚子」等語，故被告不只一次蓄意
    騎機車對準倒地不起之李明通胸腹予以輾壓無訛。
四、被告於本院審理時雖否認有殺人之犯意，辯稱只意在教訓李
    明通，而無殺害李明通之故意云云。然：
(一)、按殺人與傷害致人於死之區別，應以加害人有無殺意為斷，
    若以戕害他人生命之故意，著手於刺殺之實行即為殺人。而
    不以兇器種類及傷痕之多寡為絕對標準，亦不能因與被害人
    素不相識，原無宿怨，事出突然，即認為無殺人之故意；又
    下手之情形如何，於審究犯意方面，為重要參考資料，故認
    定被告是否有殺人犯意，自應審酌當時情況，視其下手之輕
    重、加害之部位等，以為判斷之準據。被害人受傷之多寡及
    是否為致命部位，固不能採為認定有無殺人犯意之絕對標準
    ，但非不可藉為認定有無殺意之心證參考（最高法院51年臺
    上字第1291號判例、84年度臺上字第3179號、83年度臺上字
    第5647號判決意旨參照）。又刑法上之故意，分直接故意（
    確定故意）與間接故意（不確定故意），而「行為人對於構
    成犯罪之事實，明知並有意使其發生者」為直接故意。
(二)、經查：
１、被告於原審時迭次自承：「我從頭到尾有承認檢察官起訴之
    犯罪事實，我的承認的意思是我有殺人犯意，我承認的意思
    是我本來就是要打死他」、「我承認檢察官起訴之犯罪事實
    ，我承認的本意就是我上次開庭的時侯說的」等語（原審卷
    59、72頁），嗣於本院審理時亦自承：「（你知道這樣持續
    毆打他，會造成他死亡嗎？）知道」（本院卷59頁），故被
    告意在戕害李明通之生命，具殺人之直接故意，業經被告自
    白在卷。
２、又人之頭部為極重要且脆弱之部位，胸部、腹部之內則有心
    、肺、肝、腸等重要器官；而安全帽為具相當體積之硬物，
    被告所騎之K75309號機車更為82cc之重型機車（參偵卷25頁
    ），若以手腳及持安全帽持續猛力毆打及騎乘重型機車輾壓
    方式，攻擊人之頭與胸腹，原即會造成頭內及胸腹內之臟器
    破裂大量出血，而有立即生命危險，此為一般人所得認識。
    被告行為時已成年，為智識正常之人，當有此常識，實難諉
    為不知。至於被告事發前雖有飲酒，但徵諸被告仍能騎車追
    逐告訴人，及於攻擊被害人過程中正確撥打林冠中手機，告
    知事發地點，通知林冠中到場；且事後就事發過程之記憶及
    陳述，亦與前揭各該目擊證人所述之情節幾無二致；甚至於
    本院審理時亦自承：「（你知道這樣持續毆打他，會造成他
    死亡嗎？）知道」等語（本院卷59頁），堪認被告於擊殺李
    明通之當時，應知悉李明通可能因而死亡無訛。再佐以事發
    過程，李明通手無寸鐵亦未反擊，甚至於初受攻擊時就倒地
    不起，過程中更已昏迷，然被告仍密集持續以手腳、安全帽
    擊打被害人，及數次拉起倒臥之被害人使成坐姿後再放開，
    使被害人頭部撞擊地面，甚至不只一次以機車輾壓被害人胸
    腹。而參酌死者除臟器破裂大量出血外，確有多處骨折及大
    面積之擦挫傷及瘀傷（如附表所示），暨縱經到場之林冠中
    阻止，被告仍不罷手，待其他友人到場後方合力強行拉開被
    告，阻止其繼續攻擊李明通等情（詳如前述），暨被告自承
    當時沒想到要把死者送醫治療等語（警卷13頁）。足見被告
    用力至猛，殺意至堅。被告前揭「我有殺人犯意，我本來就
    是要打死他」之自白為真實，嗣所翻稱僅意在教訓李明通，
    無意殺人云云，為卸責之詞。故事發當時，被告即意在戕害
    李明通之生命，而具殺人之直接故意，應至為灼然。再參以
    被告推倒死者後旋即持續密集重擊死者之頭、胸、腹等部位
    ，應認其將死者推倒時就已有殺人之故意無訛。
五、綜上所述，本件事證明確，被告犯行堪以認定，應依法論科
    。
六、核被告李文雄所為，係犯刑法第271 條第1 項之殺人罪。又
    被告於毆打李明通之初就有殺人犯意，故其傷害行為屬殺人
    行為之一部，不另論以傷害罪。又被告前有如事實欄所示論
    罪科刑及執行之前科，並於96年12月31日假釋期滿執行完畢
    等情，有臺灣高等法院被告前案紀錄表1 份在卷可稽，其於
    受徒刑之執行完畢，5 年以內故意再犯本件有期徒刑以上之
    罪，為累犯，應依刑法第47條第1 項之規定加重其刑。
七、原審認被告罪證明確，因而適用刑法第271 條第1 項、第47
    條第1 項、第37條第2 項規定，並審酌被告僅因細故，在與
    被害人並無重大仇恨嫌隙之情況下，竟萌生殺意，以上述殘
    暴手段行兇殺人，造成被害人死亡，造成被害人家屬內心難
    以撫平之傷痛，其犯罪手段及情節甚重，危害社會治安程度
    非輕，惡性重大，復未與被害人家屬和解並賠償損害，惟其
    係臨時起意，並非預謀犯案，犯後坦承犯行，態度尚可及其
    素行、品行、智識程度及生活狀況等一切情狀，量處被告有
    期徒刑16年，並依被告犯罪性質屬嚴重暴力犯罪，造成人心
    惶惶，破壞社會治安，有褫奪公權之必要，併依刑法第37條
    第2 項規定，宣告褫奪公權6 年；暨敘明扣案之安全帽1 頂
    ，雖係被告犯罪所用，然既係被害人所有，非被告所有之物
    ，依法自不得宣告沒收；另警方查扣之被告犯案時所使用手
    機1 支，尚難認係實施本案犯罪時所持為使用之物品，亦非
    違禁物，爰不予宣告沒收。其認事用法，核無不合，量刑亦
    屬允當。被告上訴意旨否認有殺人之犯意，及主張原審判決
    量刑時未審酌本案肇因於被害人以三字經罵被告及作勢欲潑
    糞所致，且所處徒刑較檢察官所求刑之14年為重云云。然被
    告確具殺人之直接故意，已詳述如前。又檢察官之求刑並不
    拘束法院，且量刑輕重，屬於為裁判之法院得依職權自由裁
    量之事項，苟其量刑已以行為人之責任為基礎，並斟酌刑法
    第57條各款所列情狀，在法定刑度內，酌量科刑，如無偏執
    一端，致明顯失出失入情形，上級審法院即不得單就量刑部
    分遽指為不當或違法。本案死者究有無作勢要以糞潑被告，
    因無其他人證致僅存被告之陳述，然縱有其事，既未實際為
    之，亦屬細故，原審就科刑之部分，已敘明審酌刑法第57條
    各款規定而為量刑，且殺人之最低法定本刑為10年，被告為
    累犯，原審所處刑度實無明顯失當；更何況本院審理時，公
    訴檢察官當庭表示被告改口矢口否認，求刑基礎業已變更等
    語（本院卷61頁），為此，認被告之上訴為無理由，應予駁
    回。
據上論斷，應依刑事訴訟法第368 條，判決如主文。
本案經檢察官林應華到庭執行職務。
中    華    民    國  100     年    3     月    10    日
                  刑事第一庭    審判長法  官  周賢銳
                                      法  官  施柏宏
                                      法  官  洪碩垣
以上正本證明與原本無異。
如不服本判決應於收受本判決後10日內向本院提出上訴書狀，其
未敘述上訴理由者，並得於提起上訴後10日內向本院補提理由書
狀（均須按他造當事人之人數附繕本）「切勿逕送上級法院」。
中    華    民    國   100    年    3     月    11    日
                                      書記官  林家煜
附錄本件判決論罪科刑法條：
殺人者，處死刑、無期徒刑或 10 年以上有期徒刑。
┌───────────────────────────┐
│附表                                                  │
├───────────────────────────┤
│一、骨折：                                            │
│１、上下顎骨粉碎性骨折，併牙齒多顆脫落斷裂。          │
│２、右邊第一至第七肋骨，左邊第三、六、七肋骨外側骨折。│
│３、胸骨骨折。                                        │
├───────────────────────────┤
│二、臟器破裂：                                        │
│１、肝臟破裂，於橫膈膜下緣左右葉交界處破裂，6 乘2 ‧5 │
│    公分。                                            │
│２、腸繫膜破裂。                                      │
│３、併腹血1500毫升。                                  │
├───────────────────────────┤
│三、撕裂傷：                                          │
│１、頭後枕部一處撕裂傷，6乘2‧5公分。                 │
│２、右上眼瞼外側一處撕裂傷，1‧5公分。                │
│３、下嘴唇多處撕裂傷，最長者2公分。                   │
│４、下巴一處撕裂傷，4‧5公分。                        │
├───────────────────────────┤
│四、擦挫傷或瘀傷：                                    │
│１、上腹部中央及左下胸部一處不規則形瘀傷，13乘6 公分，│
│    上有一圓形印痕直徑4‧5公分。                      │
│２、左側大腿前面與鼠蹊路有大片瘀傷，36乘21公分，上有4 │
│    處大致平行之壓印痕。                              │
│３、右手肘內側一處瘀傷，12乘10公分。                  │
│４、右前臂內側有多處瘀傷，最大者10乘5公分。           │
│５、左前臂及左手掌多處瘀傷，最大者11乘8公分。         │
│６、右小腿前面及內側有大片瘀傷，最大者22‧5乘16公分。 │
│７、左小腿前面及內側有大片瘀傷，最大者4乘3公分。      │
│８、左足掌背面及左足踝內側多次瘀傷，最大者8乘5公分。  │
│９、左臂上方多次點狀瘀傷，分布範圍7乘5公分。          │
│１０、右手肘外側一處擦挫傷，10乘9公分。                 │
│、右膝蓋及右小腿前面一處刷地型擦挫傷，10乘6公分。   │
│、右足踝外側有多處瘀傷及擦挫傷，最大者4 ‧5 乘3 公分│
│    。                                                │
│、兩眼呈熊貓眼。                                    │
└───────────────────────────┘